【裁判字號】    99,裁,2228
【裁判日期】    990923
【裁判案由】    石油管理法
【裁判全文】
最  高  行  政  法  院  裁  定
                                      99年度裁字第2228號
上  訴  人  甲○○
被 上訴 人  雲林縣政府
代  表  人  乙○○
上列當事人間石油管理法事件，上訴人對於中華民國99年6月23
日高雄高等行政法院99年度訴字第149號判決，提起上訴，本院
裁定如下：
    主  文
上訴駁回。
上訴審訴訟費用由上訴人負擔。
    理  由
一、按對於高等行政法院判決之上訴，非以其違背法令為理由，
    不得為之，行政訴訟法第242條定有明文。依同法第243條第
    1項規定，判決不適用法規或適用不當者，為違背法令；而
    判決有同條第2項所列各款情形之一者，為當然違背法令。
    是當事人對於高等行政法院判決上訴，如依行政訴訟法第24
    3條第1項規定，以高等行政法院判決有不適用法規或適用不
    當為理由時，其上訴狀或理由書應有具體之指摘，並揭示該
    法規之條項或其內容；若係成文法以外之法則，應揭示該法
    則之旨趣；倘為司法院解釋或本院之判例，則應揭示該判解
    之字號或其內容。如以行政訴訟法第243條第2項所列各款情
    形為理由時，其上訴狀或理由書，應揭示合於該條項各款之
    事實。上訴狀或理由書如未依此項方法表明，或其所表明者
    與上開法條規定不合時，即難認為已對高等行政法院判決之
    違背法令有具體之指摘，其上訴自難認為合法。
二、本件上訴人對於高雄高等行政法院判決上訴，主張：上訴人
    平日與父親張登山以修車為業，對於柴油之性質非常熟悉，
    殊不知以兩個水塔，購入4千公升柴油儲入其中，以供自購
    之柴油稻米收割機兩輛，父子二人於稻米收割期間，受聘為
    農家採收時使用，上訴人認為柴油之使用非常普遍，汽車、
    發電機、模型飛機、農業機械均有使用，很多的機械使用人
    ，也都會自備儲油設施，事實上不曾聽聞有人因而受罰，如
    今會被開罰新臺幣100萬元罰鍰，以及沒入其遭扣押之石油
    製品與所使用之加儲油設施器具，實無法理解自己的行為，
    真有如此大之惡性可罰等語，為其論據。惟本院經核其上訴
    理由，係就原審取捨證據、認定事實之職權行使，指摘其為
    不當，或重申其於原審已提出而為原判決所不採之理由，而
    非具體說明其有何不適用法規或適用法規不當之情形，並揭
    示該法規之條項或其內容，及合於行政訴訟法第243條第2項
    所列各款之事實，難認對該判決之如何違背法令已有具體之
    指摘。依首開規定及說明，應認其上訴為不合法。
三、據上論結，本件上訴為不合法。依行政訴訟法第249條第1項
    前段、第104條、民事訴訟法第95條、第78條，裁定如主文
    。
中    華    民    國    99    年    9     月    23    日
                    最高行政法院第三庭
                        審判長法官  高  啟  燦
                              法官  林  金  本
                              法官  黃  合  文
                              法官  劉  介  中
                              法官  陳  鴻  斌

以  上  正  本  證  明  與  原  本  無  異
中    華    民    國    99    年    9     月    24    日
                              書記官  邱  彰  德

司法院資訊處製作；財團法人民間司法改革基金會備份。
